【裁判字號】    97,上訴,1395
【裁判日期】    970930
【裁判案由】    殺人未遂
【裁判全文】
臺灣高等法院高雄分院刑事判決        97年度上訴字第1395號
上  訴  人  臺灣屏東地方法院檢察署實股檢察官
被      告  甲○○
                    （現於臺灣高雄看守所羈押中）
上列上訴人因被告殺人未遂案件，不服臺灣屏東地方法院97年度
訴字第196 號中華民國97年6 月25日第一審判決（起訴案號：臺
灣地方法院檢察署96年度偵字第8122號），提起上訴，本院判決
如下：
     主  文
上訴駁回。
     理  由
一、按上訴書狀應敘述具體理由；又第二審法院認為上訴書狀未
    敘述理由或上訴有刑事訴訟法第362 條前段之情形者，應以
    判決駁回之，同法第361 條第2 項、第367 條前段定有明文
    。
二、經查，上訴人即檢察官雖於上訴期間屆滿（即97年7 月28日
    ）前之97年7 月18日提出上訴書狀，然上訴書狀僅記載：「
    一、茲據告訴人乙○○具狀請求上訴，略以：『被告持刀砍
    殺告訴人，手段兇殘，欲置告訴人於死地，經人見狀報案，
    警方趕抵現場，告訴人始幸免於難。被告係累犯，肇事後迄
    未與告訴人和解，賠償損害，原審量刑，尚嫌太輕』等語前
    來。核閱上開聲請人所述事項，認其聲請上訴尚非顯無理由
    ，……提起上訴，請將原判決撤銷，更為適當合法之判決。
    」，並未本於檢察官職權依據卷內既有訴訟資料或提出新事
    證，指摘或表明原審判決有何採證認事、用法或量刑等足以
    影響判決本旨之不當或違法，而構成應予撤銷之具體理由（
    例如：依憑證據法則具體指出所採證據何以不具證據能力，
    或依憑卷證資料，明確指出所為證據證明力之判斷如何違背
    經驗、論理法則），且關於刑之量定及緩刑之宣告，係實體
    法上賦予法院得為自由裁量之事項，倘其未有逾越法律所規
    定之範圍，或濫用其權限，即不得任意指摘為違法，上訴意
    旨僅臚列告訴人向檢察官聲請意見，既未指摘原判決科刑有
    何違背法令，即使告訴人聲請意旨單純就科刑輕重為爭執，
    檢察官亦未加以衡酌而為事實及法律上意見之陳述，逕引列
    於上訴書狀中，自非上訴具體理由，其上訴即不合法律上之
    程式。再本院前於97年9 月5 日裁定命上訴人即檢察官於收
    受補正裁定後5 日內補提上訴理由書，已於97年9 月9 日送
    達，惟迄今亦未補提上訴具體理由，依上開規定，顯屬違背
    法律上之程式，應由本院依同法第367 條前段、第372 條不
    經言詞辯論判決如主文。
中    華    民    國    97    年    9     月    30    日
                  刑事第八庭    審判長法  官   洪兆隆
                                      法  官   陳志銘
                                      法  官   郭玫利
以上正本證明與原本無異。
如不服本判決應於收受本判決後10日內向本院提出上訴書狀，其
未敘述上訴理由者，並得於提起上訴後10日內向本院補提理由書
狀（均須按他造當事人之人數附繕本）「切勿逕送上級法院」。
中    華    民    國    97    年    9     月    30    日
                                      書記官   楊茱宜


司法院資訊處製作；財團法人民間司法改革基金會備份。
